最高法院刑事判決　　　　　　一○○年度台上字第二七三九號
上　訴　人　謝漢儒
選任辯護人　許巍騰律師
上列上訴人因違反毒品危害防制條例案件，不服台灣高等法院中
華民國九十九年一月十九日第二審判決（九十八年度上訴字第三
七二三號，起訴案號：台灣桃園地方法院檢察署九十六年度偵字
第一０五四三號），提起上訴，本院判決如下：
    主  文
上訴駁回。
    理  由
按刑事訴訟法第三百七十七條規定，上訴於第三審法院，非以判
決違背法令為理由，不得為之。是提起第三審上訴，應以原判決
違背法令為理由，係屬法定要件。如果上訴理由書狀並未依據卷
內訴訟資料，具體指摘原判決不適用何種法則或如何適用不當，
或所指摘原判決違法情事，顯與法律規定得為第三審上訴理由之
違法情形，不相適合時，均應認其上訴為違背法律上之程式，予
以駁回。本件原審經審理結果，認上訴人謝漢儒與真實姓名年籍
不詳自稱「VOLTASIA SONBHO」 之成年人及高永彰（另案經判處
罪刑確定）共同基於自馬來西亞運輸第三級毒品愷他命私運進口
之犯意聯絡，由「VOLTASIA SONBHO」 自馬來西亞將如原判決附
表所示之愷他命，藏置於紙盒內，連同雜誌一併放置於快遞外包
裝袋內，擬利用不知情之洋基通運股份有限公司（下稱DHL 快遞
公司）空運至高永彰住處，再由上訴人以電話與高永彰聯繫收取
毒品事宜。民國九十六年三月六日上午，上開藏放第三級毒品愷
他命之包裹運抵我國國境內之桃園國際機場，因查驗人員發覺可
疑，由內政部警政署航空警察局安檢勤務人員會同財政部台北關
稅局人員拆開而發覺，嗣經警方喬裝DHL 快遞公司送貨員，將上
開包裹送至高永彰住處，由高永彰提領而查獲之犯行，罪證明確
，因而撤銷第一審所為科刑之判決，改判依想像競合犯之規定，
從一重論上訴人以共同運輸第三級毒品罪，處有期徒刑六年，並
為相關從刑之宣告。已詳敘調查、取捨證據結果及憑以認定犯罪
事實之心證理由，對上訴人否認犯行之供詞及所辯各節認非可採
，亦詳加指駁。從形式上觀察，原判決並無足以影響判決結果之
違法情形存在。上訴意旨略以：(一)、原判決以：上訴人於案發當
日曾以租處之室內電話0000000000號與高永彰聯絡毒
品相關事宜云云，然該號碼之通話內容為何，自應傳訊該電話號
碼之登記人到庭調查，原審未予調查，有應於審判期日調查之證
據而未予調查之違法。(二)、證人呂錦江於第一審證稱：高永彰於
九十六年三月六日下午以0000000000號行動電話撥打
予上訴人，伊不知聯繫之內容及簡訊內容云云，其既不知通話內
容，如何得知上訴人確有委請高永彰代收包裹？又高永彰陳稱：
伊本來不想供出上訴人云云，足見其係配合警方釣魚之行為，所
證是否可信，亦非無疑。原審遽予採信，採證自屬違背證據法則
。(三)、原判決以：高永彰所有之0000000000號與上訴
人所有之0000000000號行動電話之通聯紀錄與受話位
置無誤等情，資為論罪之基礎，惟通聯紀錄並不足以證明高永彰
確實受上訴人之託代收藏放毒品之包裹，何況高永彰陳稱：伊於
九十六年三月六日上午收受包裹前，已與上訴人聯絡云云，然並
無此部分通聯紀錄在卷，原審未予調查，遽行論罪，有調查職責
未盡之違法等語。惟按：(一)、採證認事、取捨證據及證據證明力
之判斷，乃事實審法院之職權，苟其採證認事之論斷無違證據法
則，即不容指為違法。原判決以上訴人自承000000000
0號行動電話係其所持用，九十六年三月六日曾接獲高永彰所撥
打電話、傳送簡訊，及證人高永彰於第一審證稱：「前在警察局
、偵訊中所稱委託我收貨的人是被告，這是實在的，被告在那一
段時間有打電話跟我說包裹快寄來了，叫我注意一下，當時我的
手機沒有顯示被告的號碼，我被警察捉到之後，有打電話給被告
，問他你現在在哪裡，什麼時候會過來，被告說快了，但被告一
直沒來，之後我有趁警察不注意時傳簡訊給被告叫被告不要來」
等語（見第一審卷第四十五至四十七、五十二至五十四、五十七
至五十九、六十二頁）。並參酌高永彰撥打上訴人租屋處之室內
電話、行動電話之中華電信資料查詢、雙向通聯紀錄暨第三級毒
品愷他命之鑑定報告等證據資料（見偵字第五一九三號影印卷第
五十六、六十二、六十三、六十七、六十八、七十九頁、原審卷
第八十九頁），憑以認定上訴人有本件犯行。所為說明與論斷俱
與卷內訴訟資料相符，不容指為違法。(二)、所謂依法應於審判期
日調查之證據，係指與待證事實有重要關係，在客觀上顯有調查
必要性之證據而言，若所證明之事項已臻明瞭，自欠缺其調查之
必要性。原判決以：證人高永彰於第一審所證，與為警查獲當日
之行動電話雙向通聯紀錄顯示，上訴人持用上開行動電話於當日
下午一時四十分許使用之基地台在台北縣板橋市（己改制為新北
市板橋區○○○街八十一號附近（廣和街位於上訴人租屋處之五
權街附近），同日下午二時四十分許，移動至台北市○○區○○
街五十二號附近，於同日下午五時０分九秒許移動至台北市○○
○路○段六十三號十二樓附近之基地台，而最後所接收基地台位
置與高永彰位於台北市○○路三巷十一弄三號四樓住處位置僅為
相比鄰二條道路等情相符（見偵字第五一九三號卷第六十七、六
十八頁、原審卷第七十三、九十頁），因認上開雙向通聯紀錄已
足以補強證人高永彰證述之真實性，而不再為通話內容如何之調
查，核與調查職責未盡之違法情形有間。(三)、原判決並未援引證
人即警員呂錦江所證資為判決之基礎，此部分上訴意旨顯未依卷
內證據資料執以指摘。又若非高永彰先行供出毒品係上訴人委託
代收，警方何能知悉上訴人亦參與其事，則警方於高永彰供出上
訴人後，要求高永彰以電話聯絡上訴人前來收取所代收之毒品，
俾便一併緝捕，於法並無不合，且高永彰所證併有上開雙向通聯
紀錄可資佐證，則原判決採信高永彰之證詞資為認定上訴人有本
件犯罪事實之證據，其採證並無違背證據法則，執以指摘，仍非
第三審上訴之合法理由。(四)、證人高永彰於第一審係證稱：「被
告在那一段時間（指案發當日上午）有打電話跟我說包裹快寄來
，叫我注意一下。」等語（見第一審訴字第一七七五號卷第五十
三頁），而非證稱：當日上午係其撥打上訴人所持用之行動電話
與之聯絡。則原判決於理由內說明上訴人租處所裝設之0000
000號市內電話於九十六年三月六日零時六分三十五秒、十時
三十八分、十二時四十四分二秒先後撥打至高永彰所持有之00
00000000號行動電話，有雙向通聯紀錄在卷可憑（見偵
字第五一九三號卷第六十二頁），因認高永彰上開所證尚非虛妄
等情，核與卷存之證據資料相符。上訴意旨以其持用之行動電話
與高永彰所持用之行動電話於案發當日上午並無通聯紀錄云云，
亦係未依卷存訴訟資料所為之指摘，不得資為適法之第三審上訴
理由。經核上訴意旨係置原判決所為明白論斷於不顧，仍持已為
原判決指駁之陳詞，再為事實上之爭執，難認已符合首揭法定之
第三審上訴要件，其上訴違背法律上之程式，應予駁回
據上論結，應依刑事訴訟法第三百九十五條前段，判決如主文。
中    華    民    國  一○○  年    五    月  二十五  日
                      最高法院刑事第七庭
                          審判長法官  邵  燕  玲  
                                法官  李  伯  道  
                                法官  孫  增  同  
                                法官  李  嘉  興  
                                法官  吳      燦  
本件正本證明與原本無異
                                      書  記  官  
中    華    民    國  一○○  年    六    月    一    日
                                                     M